# 陈老师，关于转移债务的会计核算挺迷惑的，谢谢您了

提问人：dfhcpa 时间：2019-02-10 23:13:36
CAS22 号准则指南：在某些情况下，债权人解除了债务人对金融负债的主要责任，但要求债务人提供担保（承诺在合同主要责任方拖欠时进行支付）
的，债务人应当以其担保义务的公允价值为基础确认一项新的金融负债，并按支付的价款加上新金融负债公允价值之和与原金融负债账面价值的差额确认利得和损失。
这段话如何理解？
比如：A 公司欠B 公司 100 万，A 公司在征得B 公司同意后将其债务转让给 C 公司（A 公司持有 C 公司债权 200 万），如 C 公司到期不还钱，承担保证责任 30 万，那么作为 A 公司如何进行会计处理呢？担保义务的公允价值如何衡量？怎么还会支付价款？

回答人：chenyiwei
这里“支付的价款”是指债务人为了解除在原金融负债条款下承担的主要责任而支付给债权人或债权人的指定人的金额。
就你所举的例子，A公司在征得 B公司同意后将其债务转让给 C公司，因为 A 公司持有C 公司债权 200 万，应当是以要求 C公司以代其向 B公司履行义务的方式结算上述部分债权，因此 A 公司账务处理为：
借：债务——B公司 100 万
借：营业外支出 XX 万（担保合同的公允价值）
贷：债权——C公司 100 万
贷：其他流动负债——财务担保合同 XX 万
财务担保合同的公允价值取决于保证金额和 C 公司违约的概率，以及本公司万一承担代偿责任的情况下预计可从 C 公司追回的金额。就本案例而言最大担保责任金额为 30 万，故该项负债的金额不会超过 30 万。

提问人：dfhcpa 时间：2019-02-11 11:33:41
非常感谢陈老师的回复，大体明白了陈老师的意思，就这个案例我突然产生了一个疑问：如果把这个案例理解为 A 公司将其持有对 C 公司的 100 万债权转让给 B 公司的话，岂不是还可以适用继续涉入的会计处理，如果这样理解的话，是不是应该这样处理：
借：继续涉入资产 30 万
贷：继续涉入负债 30 万
如果这样理解的话，岂不是不影响损益了，而且确认的负债金额还不会小于30 万？
陈老师，不好意思，刚学习金融工具准则，理解的很粗浅，问题可能比较小白请见谅

回答人：chenyiwei
继续涉入资产是一额外取得的对价，但本案例中并没有此类额外对价。个人更倾向于按照授予财务担保合同处理。